臺灣臺中地方法院刑事判決　　　　 100年度訴緝字第129號
公　訴　人　臺灣臺中地方法院檢察署檢察官
被　　　告　吳甦宇
上列被告因偽造文書等案件，經檢察官提起公訴（97年度偵緝字
第1685號），被告於準備程序中就被訴事實為有罪之陳述，經告
以簡式審判之旨，並聽取意見後，本院合議庭裁定由受命法官依
法獨任進行簡式審判程序判決如下：
    主  文
吳甦宇行使偽造私文書，足以生損害於他人，處有期徒刑伍月，
如易科罰金，以銀元參佰元（即新臺幣玖佰元）折算壹日，減為
有期徒刑貳月又拾伍日，如易科罰金，以銀元參佰元（即新臺幣
玖佰元）折算壹日。萬泰銀行臺中消費金融中心提供之小額循環
信用貸款申請書、小額循環信用貸款契約、萬泰銀行George&Mar
y卡申請書、萬泰銀行George&Mary卡約定書上所偽造之「李翠娥
」署押各壹枚（總共肆枚）、未扣案之萬泰銀行卡號0000000000
00號現金卡壹張，均沒收。
    事  實
一、吳甦宇與李翠娥為朋友，吳甦宇於民國（下同）92年底、93
    年初時，在其臺中市○○路○段452號6樓之1之租賃處因借用
    李翠娥之名義向金融機關貸款而取得李翠娥之國民身分證，
    竟萌不法意圖，未經李翠娥之授權，基於行使偽造準私文書
    、偽造私文書、變造國民身份證（業經蒞庭檢察官將「偽造
    國民身份證」更正為「變造國民身份證」）之犯意，先於93
    年8月26日，在其上開臺中市○○路○段452號6樓之1之租賃
    處將李翠娥之國民身份證上之相片撕下換貼其自身之相片，
    而予以變造國民身份證。旋於同日，在其上開租賃處，以電
    腦連線至萬泰商業銀行（以下簡稱萬泰銀行）之網路系統，
    冒用李翠娥之名義，在萬泰銀行現金卡申請管理系統之網頁
    ，輸入李翠娥之姓名、年籍、國民身份證統一編號等資料，
    而偽造完成李翠娥名義之小額循環信用貸款申請書（以下簡
    稱系爭申請書）後，送出向萬泰銀行而予以行使，致萬泰銀
    行不知情之承辦人員陷於錯誤，誤以為係李翠娥本人欲申請
    現金卡，經審核後，於93年9月10日，在臺中市○○路與進
    化路口，由吳甦宇持前開貼有其照片、記載李翠娥之姓名、
    年籍資料之變造國民身份證，供萬泰銀行不知情之行員蕭儒
    偉查核、影印留存，復接續在萬泰銀行臺中消費金融中心提
    供之小額循環信用貸款申請書、小額循環信用貸款契約、萬
    泰銀行George&Mary卡申請書、萬泰銀行George&Mary卡約定
    書上，各偽造李翠娥之署名1枚（總共4枚），致萬泰銀行不
    知情之行員誤認係李翠娥本人領取該現金卡，而交付卡號00
    0000000000號現金卡1張予吳甦宇，足以生損害於李翠娥本
    人及萬泰銀行。吳甦宇再基於意圖為自己不法所有之概括犯
    意，連續先後於如起訴書附表所示交易日期及時間，以將本
    件前開萬泰銀行現金卡插入自動提款機而藉以獲准預借現金
    之不正方法，從自動提款機取得如附表所示之金錢供己使用
    ，前後陸續以現金卡預借現金，總共連續借款9筆，金額總
    計新台幣（下同）31200元。嗣因李翠娥接獲萬泰銀行催繳
    逾期積欠借款金額，始查知上情。
二、案經李翠娥訴由臺中市警察局（現已改制為臺中市政府警察
    局）第四分局報請臺灣臺中地方法院檢察署檢察官偵查起訴
    。
    理  由
一、按除被告所犯為死刑、無期徒刑、最輕本刑為三年以上有期
    徒刑之罪或高等法院管轄第一審案件者外，於前條第一項程
    序進行中，被告先就被訴事實為有罪之陳述時，審判長得告
    知被告簡式審判程序之旨，並聽取當事人、代理人、辯護人
    及輔佐人之意見後，裁定進行簡式審判程序，刑事訴訟法第
    二百七十三條之一第一項定有明文。本件被告所犯係死刑、
    無期徒刑、最輕本刑為三年以上有期徒刑以外之罪，其於準
    備程序中就被訴事實為有罪之陳述，且經審判長告知被告簡
    式審判程序之旨，並聽取公訴人及被告之意見後，本院合議
    庭認為適宜而裁定由受命法官獨任進行簡式審判程序，合先
    敘明。
二、現行刑事訴訟法為保障被告之反對詰問權，排除具有虛偽危
    險性之傳聞證據，以求實體真實之發現，於該法第一百五十
    九條第一項明定被告以外之人於審判外之言詞或書面陳述，
    除法律有規定者外，不得作為證據。是被告以外之人於審判
    外之陳述，除有同條第二項之除外情形，或符合同法第一百
    五十九條之一至第一百五十九條之五，或其他法律有特別規
    定得為證據之情形者外，自不採為論罪之依據。簡式審判程
    序，貴在審判程序之簡省便捷，檢察官指出之證據方法，只
    要被告及辯護人無異議，即可使用，縱或是被告以外之人在
    審判外之陳述，亦得作為證據，是刑事訴訟法第一百五十九
    條第二項規定；「法院以簡式審判程序，不適用之」；第二
    百七十三條之二規定：「簡式審判程序之證據調查，不受第
    一百五十九條第一項…規定之限制」，是於簡式審判程序，
    有關傳聞證據之證據能力限制規定自無適用之餘地，合先敘
    明。
三、訊據被告吳甦宇對於上揭事實坦承不諱，核與告訴人李翠娥
    所指訴及證人蕭儒偉於偵查中經具結之證述（證明：證人蕭
    儒偉於交付現金卡予客戶時，會核對身分證正本，且影印該
    身分證帶回公司審核之事實。）、證人賴昭榮於偵查中經具
    結之證述（證明：萬泰銀行接受網路申請現金卡至核發卡片
    之過程。）之情節相符，並有95年2月10日，被告吳甦宇以
    系爭現金卡提款之監視器畫面（見警卷第12頁，證明：被告
    吳甦宇於附表編號9之時間，持系爭現金卡提領現金之事實
    。）、00000000000、00000000000號行動電話門號之使用
    人資料（證明：系爭申請書上所載住宅電話、公司電話、近
    親李文清電話均為被告吳甦宇使用或申請之電話。）、萬泰
    銀行臺中消費金融中心提供之小額循環信用貸款申請書、小
    額循環信用貸款核定書、小額循環信用貸款契約、萬泰銀行
    George&Mary卡申請書、George&Mary卡約定書、變造之李翠
    娥國民身分證影本（見台灣台中地方法院檢察署97年度偵緝
    字第1685號卷第94、96、98、100、101、102頁，證明：（1
    ）、系爭申請書係透過網路系統提出，並非透過代辦公司提
    出。（2）、系爭申請案件所檢附之「李翠娥」身分證影本
    係屬變造。（3）、系爭申請書上所載住宅電話、住址、公
    司電話資料均與被告吳甦宇之資料相符。）、被告吳甦宇親
    自書寫之信件2紙、被告吳甦宇及告訴人李翠娥於本院開庭
    時當庭親自書寫之筆跡各1紙、告訴人李翠娥親自簽名之安
    泰商業銀行車貸代償申請書、台新國際商業銀行分期車增貸
    專案申請書、第一商業銀行檢附之貸款暨動產抵押契約書（
    用以證明：經單純以肉眼辨視結果即足以辨認系爭申請書、
    小額循環信用貸款契約、萬泰銀行George&Mary卡申請書、
    約定書上「李翠娥」之署名，其「娥」之書寫轉折方式顯與
    告訴人李翠娥書寫之習慣不同，卻與被告吳甦宇書寫之習慣
    相似。）等在卷足資佐證，足認被告吳甦宇自白，核與事實
    相符，堪予採信，事證至臻明確，被告吳甦宇犯行洵堪認定
    。
四、論罪科刑：
（一）、新舊法比較之說明：
        查被告行為後，刑法及刑法施行法業於94年2月2日經總
        統以華總一義字第09400014901號令修正公布，並於95
        年7月1日施行。按行為後法律有變更者，適用行為時之
        法律，但行為後之法律有利於行為人者，適用最有利於
        行為人之法律，現行刑法第2條第1項定有明文。此條規
        定乃與刑法第1條罪刑法定主義契合，而貫徹法律禁止
        溯及既往原則，係規範行為後法律變更所生新舊法律比
        較適用之準據法，是刑法第2條本身雖經修正，但刑法
        第2條既屬適用法律之準據法，本身尚無比較新舊法之
        問題，應一律適用裁判時之現行刑法第2條規定以決定
        適用之刑罰法律，先予辨明。又以本次刑法修正之比較
        新舊法，應就罪刑有關之共犯、未遂犯、想像競合犯、
        牽連犯、連續犯、結合犯，以及累犯加重、自首減輕暨
        其他法定加減原因（如身分加減）與加減例等一切情形
        ，本於統一性及整體性原則，綜其全部罪刑之結果而為
        比較，再適用有利於行為人之法律處斷，且應就罪刑有
        關之一切情形，比較其全部之結果，而為整個之適用，
        不能割裂而分別適用有利益之條文亦有最高法院95年5
        月23日95年度第8次刑庭會議決議、24年上字第4634號
        及27年上字第2615號判例可資參照）。但此所謂不能割
        裂適用，係指與罪刑有關之本刑而言，並不包括易刑處
        分在內。詳言之，有關易科罰金、易服勞役之刑罰執行
        ，仍應比較新舊法之規定，適用最有利於行為人之法律
        ，依刑法第2條第1項之從舊從輕原則定其易刑之折算標
        準（最高法院96年台上字第2790號、第2233號刑事判決
        要旨；最高法院96年台非字第85號、第58號判決參照）
        。而本件經比較如下：
（1）、被告行為後，刑法第56條「連續數行為而犯同一之罪名
       者，以一罪論。但得加重其刑至二分之一」之規定，業
       經總統於94年2月2日公布修正予以刪除，並自95年7月1
       日施行。而刑法第56條刪除後，原規定之數行為而犯同
       一之罪名者，除有接續犯之情形外，應按數罪併罰之原
       則論處，依修正施行後刑法第2條第1項「行為後法律有
       變更者，適用行為時之法律。但行為後之法律有利於行
       為人者，適用最有利於行為人之法律」之規定，比較刪
       除前後刑法第56條之規定，刪除後之規定，並未較有利
       於被告，故應適用被告行為時即刪除前刑法第56條之規
       定論處。
（2）、再被告行為後，刑法第55條後段關於牽連犯「犯一罪而
       其方法或結果之行為犯他罪名者，從一重處斷」之規定
       ，業經總統於94年2月2日公布修正予以刪除，並自95年7
       月1日施行。而刑法第55條後段關於牽連犯之規定刪除後
       ，原規定之犯一罪而其方法或結果之行為犯他罪名者，
       除依具體情況認有想像競合犯之情形外，應按數罪併罰
       之原則論處，依修正施行後刑法第2條第1項「行為後法
       律有變更者，適用行為時之法律。但行為後之法律有利
       於行為人者，適用最有利於行為人之法律」之規定，比
       較刪除前後刑法第55條後段關於牽連犯之規定，刪除後
       之規定，並未較有利於被告，故應適用被告行為時即刪
       除前刑法第55條後段關於牽連犯之規定論處。
（3）、被告行為後，刑法第四十一條第一項前段有關易科罰金
       折算之標準，業經總統於九十四年二月二日公布修正，
       自九十五年七月一日施行，由「得以一元以上三元以下
       折算一日，易科罰金」，並適用修正前罰金罰鍰提高標
       準條例第二條（現已刪除）之規定，提高為「得以新台
       幣一千元、二千元或三千元折算一日，易科罰金」，且
       刪除「因身體、教育、職業、家庭之關係或其他正當事
       由，執行顯有困難者」之條件，依修正施行後刑法第二
       條第一項「行為後法律有變更者，適用行為時之法律。
       但行為後之法律有利於行為人者，適用最有利於行為人
       之法律」之規定，比較修正前後刑法第四十一條第一項
       前段之規定，修正後之規定，並未較有利於被告，故本
       件應適用被告行為時即修正前刑法第四十一條第一項前
       段及廢止前修正前罰金罰鍰提高標準條例第二條之規定
       ，諭知易科罰金之折算標準，即應以銀元三百元折算一
       日，經折算為新台幣後，應以新台幣九百元折算一日，
       併予敘明。
（4）、刑法第212條之變造特種文書罪之罰金刑之法定刑，為或
       科銀元300元以下罰金，依修正後刑法施行法增訂第1條
       之1規定：「（第一項）中華民國九十四年一月七日刑法
       修正施行後，刑法分則編所定罰金之貨幣單位為新臺幣
       。（第二項）九十四年一月七日刑法修正時，刑法分則
       編未修正之條文定有罰金者，自九十四年一月七日刑法
       修正施行後，就其所定數額提高為三十倍。但七十二年
       六月二十六日至九十四年一月七日新增或修正之條文，
       就其所定數額提高為三倍」，及刑法第33條第5款修正為
       ：「主刑之種類如下：五、罰金：新臺幣一千元以上，
       以百元計算之」等規定觀之，依修正後之法律，刑法第2
       12條之變造特種文書罪所得科處之罰金刑最高額為新臺
       幣9000元（300元乘以30）、最低額為新臺幣1000元。然
       依被告行為時即修正前刑法第33條第5款規定之罰金最低
       額為銀元1元，並提高10倍計算，則被告所犯刑法第212
       條之變造特種文書罪所得科處之罰金刑，最高額為銀元3
       000元，最低額為銀元10元，若換算為新臺幣，最高額雖
       與新法同為新臺幣9000元，然最低額僅為新臺幣30元。
       亦即修正後刑法第33條第5款規定「罰金：新臺幣一千元
       以上，以百元計算之。」，與修正前刑法第33條第5款規
       定「罰金：一元以上。」不同。比較新舊法結果，以舊
       法較有利於行為人，故依刑法第2條第1項前段規定，自
       應適用行為時之法律即修正前刑法第33條第5款規定決定
       其罰金部分之法定刑。亦即刑法第三十三條第五款經修
       正公布，修正後刑法第三十三條第五款規定「罰金：新
       臺幣1千元以上，以百元計算之」，與修正前刑法第三十
       三條第五款規定「罰金：（銀元）1元以上」不同。比較
       新舊法結果，以修正前即行為時法較有利於被告，故依
       刑法第二條第一項前段規定，本案被告所犯之罪之法定
       罰金刑部分，自應適用行為時之法律即修正前刑法第三
       十三條第五款規定決定其罰金部分之法定刑。
（5）、被告行為後刑法第三十八條第一項第二款沒收物之規定
       ，雖經總統於九十四年二月二日公布修正，並自九十五
       年七月一日施行，惟不論依修正前刑法第三十八條第一
       項第二款，或修正後刑法第三十八條第一項第二款之規
       定，修正前後並無有利或不利之情形，自不生新舊法比
       較之問題，依修正施行後刑法第二條第一項前段之規定
       ，應依修正前刑法第三十八條第一項第二款之規定。而
       刑法第三十八條第三項修正前規定：「第一項第二款、
       第三款之物，以屬於『犯人』者為限，得沒收之。但有
       特別規定者，依其規定。」，修正後雖規定為：「第一
       項第二款、第三款之物，以屬於『犯罪行為人』者為限
       ，得沒收之。但有特別規定者，依其規定。」，惟此部
       分修正對被告而言本無有利、不利問題。且按沒收為從
       刑，與主刑有從屬關係，倘主刑與從刑均已修正，經依
       刑法第二條第一項就主刑比較結果，應適用最有利之修
       正前舊法時，依從刑附屬於主刑之原則，自不得就新舊
       法予以割裂適用，應一律適用修正前之舊法（最高法院
       九十年度臺上字第四五二六號、一七三一號判決意旨參
       照），是從刑應依附於主刑，不得割裂適用，是本件有
       關沒收部分，亦應依修正前刑法相關規定，諭知沒收，
       均附此說明。
（二）、按電磁紀錄藉機器或電腦之處理所顯示之影像或符號，
        足以為表示其用意之證明者，以文書論，刑法第220條
        第2項定有明文。被告吳甦宇冒用告訴人李翠娥之名義
        ，偽造小額循環信用貸款申請書之電子文書，足以表彰
        其為製作名義人，且電子文書顯為電磁紀錄，核屬刑法
        第220條第2項之準私文書，合先敘明。是核被告吳甦宇
        所為，係犯刑法第216條之行使第220條第2項、第210條
        之偽造準私文書、第216條之行使第212條之變造特種文
        書、第216條之行使第210條之偽造私文書及第339條之2
        第1項之以不正方法由自動付款設備取得他人之物罪（
        業經蒞庭檢察官將「偽造國民身份證」更正為「變造國
        民身份證」，見本院100年5月10日簡式審判筆錄）。按
        連續犯之成立，除主觀上須基於一個概括之犯意外，客
        觀上須先後數行為，逐次實施而具連續性，侵害數個同
        性質之法益，其每一前行為與次行為，依一般社會健全
        觀念，在時間差距上，可以分開，在刑法評價上，各具
        獨立性，每次行為皆可獨立成罪，構成同一之罪名，始
        足當之；如數行為於同時同地或密切接近之時地實施，
        侵害同一之法益，各行為之獨立性極為薄弱，依一般社
        會健全觀念，在時間差距上，難以強行分開，在刑法評
        價上，以視為數個舉動之接續施行，合為包括之一行為
        予以評價，較為合理，則屬接續犯，而為包括之一罪，
        最高法院著有八十六年度台上字第三二九五號判例足資
        參照。故連續犯係為數個獨立犯罪行為之連續，屬實質
        上數罪，僅係裁判上以一罪論而已。本件被告吳甦宇雖
        前後在萬泰銀行臺中消費金融中心提供之小額循環信用
        貸款申請書、小額循環信用貸款契約、萬泰銀行George
        &Mary卡申請書、萬泰銀行George&Mary卡約定書上偽造
        「李翠娥」署押各1枚（總共4枚），則僅係基於單一之
        犯意，接續數次之前揭犯罪行為，無非係為達到「使萬
        泰銀行核發李翠娥名義之現金卡給被告吳甦宇」之目的
        ，亦即係屬單一犯意，利用同一機會，在同一時段，一
        個犯罪行為接續多次行為進行，而侵害同一法益之情形
        ，揆諸前揭最高法院判例釋示，應屬接續犯，為單純一
        罪，併予敘明。又被告吳甦宇在萬泰銀行臺中消費金融
        中心提供之小額循環信用貸款申請書、小額循環信用貸
        款契約、萬泰銀行George&Mary卡申請書、萬泰銀行Geo
        rge&Mary卡約定書上，接續偽造告訴人李翠娥之署押各
        1枚（總共4枚），為偽造上開私文書之階段行為，而偽
        造私文書之低度行為，又為行使偽造私文書之高度行為
        所吸收，均不另論罪。再被告吳甦宇利用萬泰銀行不知
        情之承辦人員陷於錯誤，誤以為係李翠娥本人欲申請現
        金卡，經審核後，而同意核准及交付卡號000000000000
        號現金卡1張，並連續冒名預借現金，自足生損害於李
        翠娥本人及萬泰銀行之犯行，屬間接正犯。而被告吳甦
        宇先後以不正方法由自動付款設備取得他人之物之行為
        ，時間緊接、方法相同，犯罪基本構成要件亦相同，顯
        係基於概括犯意反覆為之，為連續犯，應依修正前刑法
        第56條規定，論以一罪，並依法加重其刑。另被告所犯
        上開各罪間，有方法結果之牽連關係，為牽連犯，應依
        修正前刑法第55條後段規定，從一重之刑法第216條之
        行使第210條之偽造私文書罪處斷。爰審酌被告吳甦宇
        犯罪之動機、目的、手段、品行、所生危害及犯罪後坦
        認罪愆，頗具悔意，然犯罪後迄今仍未與告訴人李翠娥
        達成民事和解，與被害人萬泰銀行則係無條件和解，此
        有本院民事庭100年5月5日調解結果報告書、100年度司
        中調字第1086號調解程序筆錄各1份在卷可憑等一切情
        狀，量處如主文所示之刑，並諭知易科罰金之折算標準
        ，以資懲儆。萬泰銀行臺中消費金融中心提供之小額循
        環信用貸款申請書、小額循環信用貸款契約、萬泰銀行
        George&Mary卡申請書、萬泰銀行George&Mary卡約定書
        上，各偽造李翠娥之署押1枚（總共4枚，見台灣台中地
        方法院檢察署97年度偵緝字第1685號卷第94、100、101
        、102頁），均應依刑法第219條之規定，不問屬於犯人
        與否，均併予宣告沒收之。另萬泰銀行卡號0000000000
        00號現金卡1張，雖未據扣案，惟並無證據證明業已滅
        失，係為被告因犯罪所得及供犯罪所用之物，且屬被告
        所有，爰亦依法併予宣告沒收之。至於被告吳甦宇以電
        腦連線至萬泰銀行之網路系統，冒用李翠娥之名義，在
        萬泰銀行現金卡申請管理系統之網頁，輸入李翠娥之姓
        名、年籍、國民身份證統一編號等資料，而偽造完成李
        翠娥名義之小額循環信用貸款申請書，業已送出向萬泰
        銀行而予以行使，已屬萬泰銀行所有，爰不依法併予宣
        告沒收之，附此敘明。另按中華民國96年罪犯減刑條例
        （下稱減刑條例）第5條規定：「本條例施行前，經通
        緝而未於中華民國九十六年十二月三十一日以前自動歸
        案接受偵查、審判或執行者，不得依本條例減刑。」而
        法院辦理96年減刑案件應行注意事項第9點復明訂：「
        本條例第五條係就本條例施行前經通緝之被告或受刑人
        而設之規定，如係於本條例施行後始通緝者，即不適用
        該條規定。又該條所謂『自動歸案接受偵查、審判或執
        行』，係分別就各階段經通緝而自動歸案者所設規定，
        故其中任一階段經通緝，而於中華民國九十六年十二月
        三十一日以前自動歸案接受偵查、審判或執行者，即應
        依本條例有關規定予以減刑。」。故減刑條例第5條之
        立法精神，應在譴責該條例施行之日尚有通緝犯身分者
        不知感此恩典主動到案之情形，故應侷限「減刑條例施
        行前，經通緝而未於96年12月31日以前自動歸案接受偵
        查、審判或執行者」始不得減刑，不應擴大適用範圍，
        以符該條之立法目的。因此，依該條規定之反面解釋，
        應指行為人除於減刑條例施行前通緝而於該條例施行（
        96年7月16日）後遭緝獲到案者外，均可適用減刑條例
        之規定。易言之，減刑條例施行前經通緝，且於施行前
        緝獲者或施行後通緝，再經緝獲者，均非屬該條規範不
        得減刑之範疇，而應得適用減刑條例。則本件被告吳甦
        宇所為前開之犯罪時間既係於96年4月24日前，又係於9
        8年4月17日為本院發布通緝，並於100年4月24日6時45
        分許為警緝獲，有本院98年4月17日98年中院彥刑緝字
        第274號通緝書、臺中市政府警察局第5分局通緝案件移
        送書各1份在卷可參。故被告於減刑條例施行時（即96
        年7月16日），並無通緝身份，依前開法條規定及說明
        ，自應適用減刑條例之規定，予以減刑。是被告所犯前
        開之罪，犯罪時間均在96年4月24日減刑基準日之前，
        經核並無中華民國96年罪犯減刑條例第3條不予減刑之
        規定，而符合該條例第2條第1項第3款之規定，減其宣
        告刑期2分之1，並諭知易科罰金之折算標準。
據上論斷，應依刑事訴訟法第二百九十九條第一項前段、第二百
七十三條之一第一項、刑法第二條第一項前段、第二百一十六條
、第二百一十條、第二百一十二條、第二百二十條第二項、第三
百三十九條之二第一項、第二百一十九條、修正前刑法第五十五
條、第四十一條第一項前段、第三十八條第一項第二款、（廢止
前）罰金罰鍰提高標準條例第一條前段、（廢止前）修正前罰金
罰鍰提高標準條例第二條，現行法規所定貨幣單位折算新台幣條
例第二條，中華民國九十六年罪犯減刑條例第二條第一項第三款
、第七條、第九條，判決如主文。
中    華    民    國   100    年    5     月    24    日
                          刑事第七庭法  官  洪俊誠
以上正本證明與原本無異。
如不服本判決，應於判決收受送達後10日內向本院提出上訴狀，
上訴於臺灣高等法院臺中分院（並應敘述具體上訴理由及檢附繕
本）。上訴書狀如未敘述上訴理由，應於上訴期間屆滿後20日內
補提上訴理由書於本院（均須按他造當事人之人數附具繕本）「
切勿逕送上級法院」。
告訴人或被害人對於判決如有不服具備理由請求檢察官上訴者，
其上訴期間之計算係以檢察官收受判決正本之日期為準。
                                    書記官  蕭榮峰
中    華    民    國   100    年    5     月    24    日
附錄論罪科刑實體法條文：
刑法第216條（行使偽造變造或登載不實之文書罪）：
行使第210條至第215條之文書者，依偽造、變造文書或登載不實
事項或使登載不實事項之規定處斷。
刑法第220條第2項（準文書）：
錄音、錄影或電磁紀錄，藉機器或電腦之處理所顯示之聲音、影
像或符號，足以為表示其用意之證明者，亦同。
刑法第210條（偽造變造私文書罪）：
偽造、變造私文書，足以生損害於公眾或他人者，處5年以下有
期徒刑。
刑法第212條（偽造變造特種文書罪）：
偽造、變造護照、旅券、免許證、特許證及關於品行、能力服務
或其他相類之證書、介紹書，足以生損害於公眾或他人者，處1
年以下有期徒刑、拘役或3百元以下罰金。
（罰金部份業經提高10倍為3千元）
刑法第339條之2第1項（違法由自動付款設備取得他人之物之處
罰）：
意圖為自己或第三人不法之所有，以不正方法由自動付款設備取
得他人之物者，處3年以下有期徒刑、拘役或1萬元以下罰金。
刑法第219條（沒收之特例）：
偽造之印章、印文或署押，不問屬於犯人與否，沒收之。
附表：
 ┌─┬──────┬────────┐
 │編│交易日期    │交易金額        │
 │號│            │（單位：新台幣）│
 ├─┼──────┼────────┤
 │1 │93年9月10日 │20000元         │
 ├─┼──────┼────────┤
 │2 │94年4月4日  │4000元          │
 ├─┼──────┼────────┤
 │3 │94年5月14日 │800元           │
 ├─┼──────┼────────┤
 │4 │94年8月4日  │1000元          │
 ├─┼──────┼────────┤
 │5 │94年8月4日  │1500元          │
 ├─┼──────┼────────┤
 │6 │94年9月15日 │1000元          │
 ├─┼──────┼────────┤
 │7 │94年10月13日│700元           │
 ├─┼──────┼────────┤
 │8 │94年12月22日│1700元          │
 ├─┼──────┼────────┤
 │9 │95年2月10日 │500元           │
 ├─┴──────┼────────┤
 │總金額          │31200元         │
 └────────┴────────┘